臺灣高雄地方法院民事裁定　九十三年度聲字第一二九五號
　　聲　請　人　乙○○
　　相　對　人　甲○○
　　　　　　　　丙○○
右聲請人聲請對相對人為公示送達事件，本院裁定如左：
    主      文
准將聲請人於民國九十二年十二月三日對相對人甲○○所發高雄地方法院郵局第○六
五○六號存證信函所示意思表示之通知為公示送達。
其餘聲請駁回。
聲請費用由相對人負擔。
    理      由
一、按表意人非因自己之過失不知相對人居所者，得依民事訴訟法公示送達之規定，
    以公示送達為意思表示之通知，民法第九十七條定有明文。
二、本件聲請意旨略以伊前依鈞院九十年度全字第二一三九號民事裁定而以鈞院九十
    年度存字第一六三二號提存書提存新台幣十萬元以假扣押相對人所有財產，嗣該
    擔保之侵權行為損害賠償事件乃經均院以九十二年度訴字第八一八號判決聲請人
    一部勝訴、一部敗訴確定，伊即依民事訴訟法第一百零四條規定而於民國九十二
    年十二月三日以高雄地方法院郵局第○六五○六號存證信函對相對人戶籍地住所
    催告其等應於文到二十日內對伊行使權利，否則伊即將依法聲請取回提存物，詎
    上開存證信函乃因相對人遷移不明或招領逾期以致原件退回，為此乃聲請裁定准
    為公示送達等語。
三、經查，聲請人主張對相對人甲○○為公示送達之事實，業據其提出與所述相符之
    本院九十三年度聲字第六二七號民事裁定、戶籍謄本、存證信函暨信封影本等件
    為證，核與首揭法條規定相符，聲請人於此部分之聲請自應予以准許。
四、按民事訴訟法第一百四十九條第一項第一款所謂應為送達之處所不明者，係指已
    用相當之方法探查，仍不知其應為送達之處所而言，而非對話而為意思表示者，
    其意思表示以通知達到相對人時，發生效力，其所謂達到，係指意思表示達到相
    對人之支配範圍，置於相對人隨時可了解其內容之客觀狀態而言（本院五十八年
    台上字第七一五號判例參照），若表意人以書信為意思表示（或意思通知)，該
    書信達到相對人，相對人無正當理由而拒絕接收，或相對人已受郵局通知往取書
    信（郵件），該書信既已達到相對人之支配範圍內，相對人隨時可以了解其內容
    ，依上說明，應認為已達到而發生效力，最高法院八十二年台上字第二七二號、
    八十六年度台抗字第六二八號分別著有判例、判決。經查，本件聲請人催告相對
    人丙○○行使權利而對之寄發之上開存證信函，乃因「無電鈴或電鈴故障逕予招
    領」而於招領逾期後退回乙節，此經本院調閱本院九十三年度聲字第六二七號返
    還擔保金事件卷宗查明無訛，是聲請人前揭存證信函經郵政機關送達後既係因招
    領逾期而未能完成送達，足見相對人丙○○之住所並非不明，其或因出外旅行未
    能收受送達或有其他事故未返住居所，自非應為送達之處所不明，其聲請與民事
    訴訟法第一百四十九條所定要件尚有未合，且聲請人所寄發存證信函之意思通知
    於達到相對人丙○○後，相對人丙○○已受郵局通知往取書信，該書信既已達到
    相對人之支配範圍內，相對人丙○○隨時可以了解其內容，亦應認該通知為已達
    到而發生效力，其亦無須對之為公示送達始得進行領回擔保金之程序者，聲請人
    遽予聲請公示送達，尚有違誤，自難予以准許。
五、依民事訴訟法第九十五條、第七十八條，裁定如主文。
中　　　華　　　民　　　國　　九十三　　年　　　八　　　月　　 二十　　 日
                              民事第五庭
~B法　　官　黃宏欽
右為正本係照原本作成。
中　　　華　　　民　　　國　　九十三　　年　　　八　　　月　　 二十　　 日
~B法院書記官　史華齡
附記：請於三日內將本裁定全文，登載當地新聞紙一天，並將登報證明送達備查。
